# 求教系统开发问题

提问人：碎叶 xy 时间：2017-12-10 15:21:10
陈版您好，企业委托外方单位开发管理系统，企业提出自己的需求，外方单位根据委托方企业需求进行开发，分期支付款项（如合同签订之日起 10 工作日内支付第一笔，初步验收合格之日起 10 工作日内支付第二笔，最终验收合格之日起支付第三笔等等），如果研发过程的风险很低或者风险基本没有，也就是一定能够最终开发出系统系统，合同约定委托方享有著作权等权利，那么这到底是外购无形资产还是内部研发呢？另外，类似软件、系统、平台，是属于无形资产中的非专利技术吗？恳请陈老师指导 @chenyiwei

回答人：chenyiwei
如果虽然委托方名义上享有研发成果的著作权等知识产权的所有权，但事实上只能自用（例如，该软件是专门针对本企业情况定制的；本企业不具备对外销售、实施或提供技术支持的能力等），则本质上等同于取得一项无形资产的使用权，相当于外购软件。软件的所有权（在经过登记后）一般披露为软件著作权。

提问人：534818383 时间：2017-12-11 14:13:23
陈版，这个是享有著作权，还有种情况是委托研发，委托人申请专利，那这种情况就算为研发支出了吧？

回答人：chenyiwei
可参考《瑞华研究 2010 ～ 2016 汇编》之“问题1-2-4（外包的开发活动的相关支出的资本化问题）”、“问题1-2-5（关于委托开发的技术能否资本化的问题）”。

提问人：碎叶 xy 时间：2017-12-24 23:15:37
谢谢陈老师指导！作为外购软件的话，在分期付款的情况下，会计上应该如何做分录呢？在支付第一笔合同款（例如在签订合同之日期 10 个工作日内，开发活动可能已经进行，也可能未进行）时，借记预付账款等往来款科目还是直接通过“无形资产”科目核算？或者在什么时候可以通过“无形资产”科目核算？谢谢老师！

回答人：chenyiwei
可先在“其他非流动资产”挂账，到达到预定可使用状态时转入无形资产。